【裁判字號】    91,訴,1449
【裁判日期】    920124
【裁判案由】    毒品危害防制條例
【裁判全文】
臺灣彰化地方法院刑事判決                        九十一年度訴字第一四四九號
    公  訴  人  臺灣彰化地方法院檢察署檢察官
    被      告  林豐斌  男  三.
右列被告因違反毒品危害防制條例案件，經檢察官提起公訴（九十一年度毒偵字第二
八四二號），及併案審理（九十一年度毒偵字第三二一一號）本院判決如左：
        主  文
林豐斌連續施用第一級毒品，累犯，處有期徒刑壹年貳月，扣案之注射針筒伍支、空
塑膠貳個、鏟子壹支均沒收。
        事  實
一、林豐斌曾於民國八十年八月間因賭博等案件，經台灣高等法院台中分院於八十二
    年六月九日判處賭博罪有期徒刑六月，違反槍砲彈藥刀械管制條例罪有期徒刑三
    月，應執行有期徒刑八月確定。又於八十一年十月間因煙毒案件，經本院於八十
    一年十二月十三日判處有期徒刑三年二月確定，前開三罪再定其應執行有期徒刑
    三年七月確定，入監執行後，於八十三年九月十三日假釋出獄，假釋期間至八十
    五年四月二十一日；嗣又於八十三年十一月間因賭博案件，經台灣高等法院台中
    分院於八十四年六月三十日判處有期徒刑三月確定，另於八十四年七月間因煙毒
    等案件，經台灣高等法院台中分院於八十五年二月十二日判處施用毒品有期徒刑
    三年四月，吸用麻藥有期徒刑四月，應執行有期徒刑三年六月確定。前開假釋並
    經撤銷，再執行殘刑一年七月八日。嗣前揭數罪合併入監執行後，再於八十七年
    五月二十六日假釋出獄，假釋期間至九十年一月八日。然又於八十八年四月間因
    施用毒品經送觀察戒，前開假釋經撤銷，再執行殘刑二年七月十三日，而於九十
    一年三月十一日因縮短刑期執行期滿。又於八十八年四月間因施用毒品案件，經
    本院以八十八年度毒聲字第一七四三號裁定送勒戒處所觀察、勒戒後，認有繼續
    施用毒品之傾向，並經本院以八十八年度毒聲字第一九五八號裁定送強制戒治，
    再以本院八十八年度毒聲字第四一一五號裁定停止強制戒治，付保護管束，未經
    撤銷保護管束，視為執行期滿後，由台灣彰化地方法院檢察署檢察官於八十九年
    六月十九日，以八十九年度戒毒偵字第五六八號為不起訴處分確定。仍不知警惕
    ，復基於施用第一級毒品之概括犯意，自九十一年六月下旬某日起，至九十一年
    十二月四日八時三十分許止，連續在其位於彰化縣田尾鄉○○村○○路三九四號
    住處，以將海洛因溶入水中，再以針筒注射之方式，約二、三小時微量施用一次
    ，施用海洛因多次。嗣於九十一年十一月八日八時五十分許，在其前開住處為警
    查獲，並扣得其所有之注射針筒五支、空塑膠袋二個、鏟子一支等物，及於本院
    審理時自白，始悉上情。
二、案經彰化縣警察局北斗分局報請台灣彰化地方法院檢察署檢察官偵查起訴，及併
    案審理。
        理  由
一、右揭犯罪事實，業據被告林豐斌於本院審理時坦承不諱，且其被查獲後為警採集
    之尿液，經分別送請銓昕科技股份有限公司及彰化縣衛生局檢驗結果，呈鴉片類
    及嗎啡陽性反應，有銓昕科技股份有限公司九十一年十一月十九日第一Ｂ一四０
    一一二號濫用藥物尿液檢驗報告，及彰化縣衛生局九十一年十一月十八日煙檢字
    第九一二一一七號煙毒尿液檢驗成績書各一紙在卷可按，並有被告所有之注射針
    筒五支、空塑膠袋二個、鏟子一支等物扣案可稽，被告之自白堪以採信。又被告
    八十八年四月間因施用毒品案件，經本院以八十八年度毒聲字第一七四三號裁定
    送勒戒處所觀察、勒戒後，認有繼續施用毒品之傾向，並經本院以八十八年度毒
    聲字第一九五八號裁定送強制戒治，再以本院八十八年度毒聲字第四一一五號裁
    定停止強制戒治，付保護管束，未經撤銷保護管束，視為執行期滿後，由台灣彰
    化地方法院檢察署檢察官於八十九年六月十九日，以八十九年度戒毒偵字第五六
    八號為不起訴處分確定等情，有台灣高等法院被告全國前案紀錄表及臺灣彰化地
    方法院檢察署刑案資料查註紀錄表等資料在卷足憑，顯係於前案施用毒品經強制
    戒治期滿，由檢察官為不起訴之處分後，五年內再犯本件施用毒品罪，本件事證
    明確，被告犯有施用毒品之犯行應堪認定。
二、核被告所為，係犯毒品危害防制條例第十條第一項之施用第一級毒品罪。被告持
    有第一級毒品之低度行為應為其施用之高度行為吸收，不另論罪，並予敘明。被
    告先後多次施用第一級毒品海洛因之犯行，時間緊接，所犯又係構成要件相同之
    罪名，顯係基於概括犯意為之，連續犯，應依刑法第五十六條之規定論以一罪，
    並加重其刑。檢察官移送併辦部分與起訴事實係屬同一事實，業據檢察官移送併
    辦意旨所指明，而被告自白自九十一年六月下旬某日起，至九十一年十二月四日
八時三十分許止之犯罪部分，雖未據起訴，惟與起訴有罪部分有連續犯之裁判上
    一罪關係，本院自得一併審究。又被告曾於八十年八月間因賭博等案件，經台灣
    高等法院台中分院於八十二年六月九日判處賭博罪有期徒刑六月，違反槍砲彈藥
    刀械管制條例罪有期徒刑三月，應執行有期徒刑八月確定。又於八十一年十月間
    因煙毒案件，經本院於八十一年十二月十三日判處有期徒刑三年二月確定，前開
    三罪再定其應執行有期徒刑三年七月確定，入監執行後，於八十三年九月十三日
    假釋出獄，假釋期間至八十五年四月二十一日；嗣又於八十三年十一月間因賭博
    案件，經台灣高等法院台中分院於八十四年六月三十日判處有期徒刑三月確定，
    另於八十四年七月間因煙毒等案件，經台灣高等法院台中分院於八十五年二月十
    二日判處施用毒品有期徒刑三年四月，吸用麻藥有期徒刑四月，應執行有期徒刑
    三年六月確定。前開假釋並經撤銷，再執行殘刑一年七月八日。嗣前揭數罪合併
    入監執行後，再於八十七年五月二十六日假釋出獄，假釋期間至九十年一月八日
    。然又於八十八年四月間因施用毒品經送觀察戒，前開假釋經撤銷，再執行殘刑
    二年七月十三日，而於九十一年三月十一日因縮短刑期執行期滿，有卷附臺灣高
    等法院被告全國前案紀錄表、台灣彰化地方法院檢察署刑案資料查註紀錄表可憑
    ，其受有期徒刑之執行完畢，五年內再犯本件有期徒刑以上之罪，為累犯，應依
    刑法第四十七條之規定遞加重其刑。爰審酌被告犯罪次數、施用之期間、動機、
    目的、方法、不知珍惜身體，犯罪所生危害，及犯後坦承犯行，態度尚佳等一切
    情狀，量處如主文所示之刑，以示懲處。至扣案之注射針筒五支空塑膠袋二個、
    鏟子一支為被告所，有供犯罪所用之物，業據被告供明在卷，爰依刑法第三十八
    條第一項第二款之規定宣告沒收之。
據上論斷，應依刑事訴訟法第二百九十九條第一項前段，毒品危害防制條例第十條第
一項，刑法第十一條前段、第五十六條、第四十七條、第三十八條第一項第二款，判
決如主文。
本案經檢察官吳怡盈到庭執行職務。
中      華      民      國     九十二     年     一    月     二十四    日
                                臺灣彰化地方法院刑事第一庭
                                    法      官  陳  秋  錦
右正本證明與原本無異。
如不服本判決，應於判決送達後十日內，向本院提出上訴狀（須附繕本）。
                            法院書記官  于  淑  真
中      華      民      國     九十二     年     一    月     二十四    日
毒品危害防制條例第十條：
施用第一級毒品者，處六月以上五年以下有期徒刑。
施用第二級毒品者，處三年以下有期徒刑。


司法院資訊處製作；財團法人民間司法改革基金會備份。
